【裁判字號】    98,交聲,679
【裁判日期】    980630
【裁判案由】    違反道路交通管理處罰條例聲明異議
【裁判全文】
臺灣士林地方法院交通事件裁定         98年度交聲字第679號
原處分機關  臺北市交通事件裁決所
異  議  人  甲○○
即受處分人
上列異議人即受處分人因違反道路交通管理處罰條例案件，對於
臺北市交通事件裁決所於民國98年6 月9 日所為之處分（原處分
案號：北市裁罰字第裁22-AEX736040號），聲明異議，本院裁定
如下：
    主  文
異議駁回。
    理  由
一、原處分意旨略以：異議人即受處分人甲○○於民國98年5 月
    13日晚間7 時56分許，駕駛車牌號碼為212-BFN 重機車行經
    臺北市○○○路與延吉街口時，因不依號誌指示轉彎，為警
    以異議人有違反道路交通管理處罰條例第48條第1 項第2 款
    之規定掣單舉發。經異議人提出申訴，原處分機關函請舉發
    單位調查結果，仍認異議人有上開違規行為，乃依道路交通
    管理處罰條例第48條第1 項第2 款、第63條第1 項第1 款之
    規定，裁決異議人新臺幣（下同）600 元罰鍰，並記違規點
    數1 點。
二、異議意旨略以：伊不服警員掣開本件罰單時，將伊機車的車
    號「212-BFN 」筆誤載為「212-RFN 」，異議人既未曾騎過
    「212-RFN 」這台機車，警員應自行撤銷本件罰單或吸收，
    為此聲明異議云云。
三、按汽車駕駛人轉彎時，不依標誌、標線、號誌指示者，處60
    0 元以上1,800 元以下罰鍰，並記違規點數1 點，道路交通
    管理處罰條例第48條第1 項第2 款、第63條第1 項第1 款分
    別定有明文。而交通法庭認為聲明異議無理由者，應以裁定
    駁回之，道路交通案件處理辦法第19條亦著有明文。
四、經查：異議人於案發時間及地點，未等待交通號誌顯示左轉
    專用綠燈即左轉之違規事實，業據證人即本件舉發警員乙○
    ○於本院結證明確（參本院卷第16頁至第17頁），並有證人
    乙○○庭呈業據異議人簽署姓名之罰單1 紙在卷可參（參本
    院卷第18頁），且為異議人所不爭執，此部分事實自堪予認
    定。異議人雖以前詞置辯，經本院查證結果，證人乙○○固
    於本件罰單上，誤載違規車輛車牌號碼為「212-RFN 」，惟
    業經臺北市政府警察局大安分局發函更正車牌號碼為「212-
    BFN 」，原處分機關亦以此更正後之正確車牌號碼開立裁決
    書，此有上開函文及裁決書各1 紙在卷可憑（參本院卷第7
    頁、第9 頁），而交通勤務警察或依法令執行交通稽查任務
    人員，開單舉發違反道路交通管理處罰條例所列違規事實之
    行為，本質上乃行政處分，依行政程序法第101 條第1 項規
    定：「行政處分如有誤寫、誤算或其他類此之顯然錯誤者，
    處分機關得隨時或依申請更正之。」，故舉發警員將誤載之
    車牌號碼更正為正確內容，自屬合法，異議人認警員應撤銷
    本件罰單或自行吸收錯誤云云，尚有誤會，原處分機關據以
    裁罰異議人並無違誤，本件異議為無理由，應予駁回。
據上論斷，應依道路交通案件處理辦法第19條之規定，裁定如主
文。
中    華    民    國    98    年    6     月    30    日
                               臺灣士林地方法院交通法庭
                                   法  官  鄭光婷
以上正本證明與原本無異。
如不服本裁定，應於裁定送達後5 日內，向本院提出抗告狀。
                                   書記官  徐仁豐
中    華    民    國    98    年    6     月    30    日


司法院資訊處製作；財團法人民間司法改革基金會備份。
